【裁判字號】    97,易,2682
【裁判日期】    971027
【裁判案由】    傷害
【裁判全文】
臺灣臺北地方法院刑事判決              97年度易字第2682號
公  訴  人  臺灣臺北地方法院檢察署檢察官
被      告  丙○○
上列被告因傷害案件，經檢察官提起公訴（97年度偵字第10691
號），本院判決如下：
    主  文
丙○○傷害人之身體，處有期徒刑參月，如易科罰金，以新臺幣
壹仟元折算壹日。
    事  實
一、丙○○於民國於97年2月16日上午9時5分，在臺北市○○區
    ○○街83號其經營之10元商店門口，因細故與乙○○發生口
    角，竟基於傷害他人身體之犯意，趁乙○○站在該店門口之
    際，以其擺放販售商品之木製推車自乙○○背後推撞，致其
    受有右踝挫傷之傷害。
二、案經乙○○告訴及臺北市政府警察局文山第二分局報請臺灣
    臺北地方法院檢察署檢察官偵查起訴。
    理  由
壹、程序部分：
一、被告丙○○於警、偵訊之供述，非出於強暴、脅迫、利誘、
    詐欺、疲勞訊問、違法羈押或其他不正方法取得，依刑事訴
    訟法第156條第1項、第158條之2得採為證據。
二、證人甲○○於本院具結之證據，與其分別於警、偵訊（具結
    ）之供述大致相符，渠等所供自得採為證據。
三、按被告以外之人於審判外之陳述，雖不符前4條之規定，而
    經當事人於審判程序同意做為證據，法院審酌該言詞陳述或
    書面陳述作成時之情況，認為適當者，亦得為證據。當事人
    、代理人或辯護人於法院調查證據時，知有第159條第1項不
    得為證據之情形，而未於言詞辯論終結前聲明異議者，視為
    有前項之同意，為刑事訴訟法第159條之5所明定。證人甲○
    ○、乙○○分別於警、偵訊之供、證述，被告於審判期日均
    表示無意見，上開人等於警訊之供述本院認為適當，依上述
    規定，得為證據；渠等於偵查中具結證述，核無顯不可信知
    其況，依同法第159條之1第2項得為證據。
四、後列非供述證據，均非違法取得之證據，且或係從事業務之
    人於業務上製作之證明文書、記錄文書，核無顯不可信情況
    ，故依同法第158條之4反面解釋、第159條之4第2款得為證
    據。
貳、實體部分：
一、訊據被告丙○○矢口否認有何傷害情事，辯稱：當時伊在店
    裡要把車子往外推，告訴人經過伊店門口，是告訴人腳不小
    心撞到伊之木製推車，伊與告訴人感情很好，並無與告訴人
    口角云云。惟查：上揭事實，業據告訴人於警訊及偵訊時證
    述綦詳，核與證人即在場目擊之甲○○迭於偵訊及本院審理
    時結證稱：「當時約7、8點，我先聽見告訴人與被告在店內
    爭吵，但我不知何事，後來告訴人獨自站在店門口，面向馬
    路，阿嬤在店內後方的房間內，被告推著木製的花車，上面
    有他在賣的電池、打火機的小東西，也沒有叫告訴人離開，
    就從告訴人正後面就無視有人在前方推過去，欲將花車推至
    走廊擺售，花車底部的板子就撞到告訴人的腳踝，我看到有
    破皮、淤血，是非常痛的，告訴人問被告妳幹嘛撞我，被告
    沒有回答，兩人也沒有講話，阿嬤沒有出來，因為阿嬤是坐
    輪椅需人家推。我認為告訴人是外勞，來臺灣辛苦工作，被
    告沒有必要與告訴人相處不和，當天被告確實有用推車撞到
    告訴人的雙腳踝，這是我親眼所見。」、「97年2月16日上
    午我在文山區○○街83號被告的店門口前賣素菜。在那天之
    前我不認識被告或告訴人，也沒見過。當天我有聽到他們兩
    個在店裡面有爭執的聲音，那時還沒有開門，店門只有開一
    半，那時已經有客人了，我問隔壁也是賣東西的人，問他怎
    麼回事，他說這是常常有的事情。後來我看到告訴人走出來
    站在店門口，只有他一個人，沒有推輪椅，他站在那裡，被
    告就推車出來，也沒有叫告訴人離開，就撞到告訴人。當時
    我有看到告訴人腳踝受傷。被告的推車撞到告訴人時，告訴
    人面向店門口，他當時看不到推車。撞了之後告訴人還是站
    在那裡一會兒，有跟被告發生爭執，...告訴人當時腳破皮
    流血，有一個傷口，流一點點血，淤青較嚴重。」等語（參
    偵查卷第30至31頁、本院97年10月13日審判筆錄第3至5頁）
    相符；而告訴人因遭被告撞傷，因而受有右踝挫傷之事實，
    亦有景美醫院97年3月1日北市衛醫字第1501201020號診斷證
    明書附卷足憑，是本件事證明確，被告傷害犯行堪以認定，
    應依法論科。
二、核被告推木製推車撞傷他人身體之行為，係犯刑法第277條
    第1項之傷害罪。爰審酌被告僅因細故與告訴人發生口角，
    竟即以推車對告訴人為傷害之犯行，造成告訴人右腳踝受有
    傷害，暨其犯後否認犯行、不知悔悟等一切情狀，量處如主
    文所示之刑，並諭知易科罰金之折算標準。
三、據上論斷，應依刑事訴訟法第299條第1項前段，刑法第277
    條第1項、第41條第1項前段，刑法施行法第1條之1，判決如
    主文。
本案經檢察官鄧巧羚到庭執行職務。
中    華    民    國    97    年    10    月    27    日
                  刑事十二庭  法  官  曾正龍
以上正本證明與原本無異。
如不服本判決，應於送達後10日內，向本院提出上訴狀。
                              書記官  彭自青
中    華    民    國    97    年    10    月    28    日
附錄本案論罪科刑法條全文：
刑法第277條
傷害人之身體或健康者，處3年以下有期徒刑、拘役或1千元以下
罰金。
犯前項之罪因而致人於死者，處無期徒刑或7年以上有期徒刑；
致重傷者，處3年以上10年以下有期徒刑。


司法院資訊處製作；財團法人民間司法改革基金會備份。
